# 陈版主，子公司的固定资产折旧年限在合并层面的调整

提问人：lxch119 时间：2020-03-27 08:05:24
A集团在境外设立B项目公司，占比70%，当地小股东占比30%。小股东以矿权出资，矿权可以开采 25 年。B公司项目总共投资 18 亿，主要是机器设备投资，预计可以使用 15 年。双方约定B经营期限 10 年，第 10 年A公司将股权无偿转让给小股东。
B公司单户报表：
到期大股东将股权无偿转让给小股东，B公司预期会继续开采矿山，因此， 18 亿的机器设备固定资产，在B公司单户报表层面，可以按照预计使用年限 15 年进行摊销。
A公司合并报表层面：
由于双方约定的经营期限只有 10 年，在集团合并层面，按照租赁矿山处理，对B公司的固定资产折旧进行调整，按照 10 年进行折旧。
问题：
1.B公司单户报表层面的处理是否恰当?
2.A公司合并报表层面，对B公司的固定资产折旧年限进行调整是否恰当？
合并报表准则规定，对于特殊的事项，站在集团角度确认和计量与个别财务报表角度确认和计量不同，应对进行调整，这里能否适用本条进行调整？
请陈版及各位大侠指正。

回答人：chenyiwei
“双方约定B经营期限 10 年，第 10 年A公司将股权无偿转让给小股东”，即B公司自身仍然是延续的会计主体，因此对固定资产应按其自身可使用年限计提折旧，与 10 年后股权的无偿移交无关。
在A的合并报表层面，由于这些资产的获益期只有 10 年，故B公司个别报表层面超过 10 年的折旧年限，在合并报表层面应调整为 10 年，且预计净残值为零。